臺灣新竹地方法院民事判決  
111年度訴字第296號
原      告  黃茂銓  
訴訟代理人  許美麗律師
            蔡麗雯律師
被      告  曾文青  
上列當事人間請求損害賠償事件，本院於民國111年7月12日辯論
終結，判決如下：
　　主　　　文
被告應給付原告新臺幣陸拾萬元，及自民國一一一年六月十六日
起至清償日止，按年息百分之五計算之利息。
原告其餘之訴駁回。
訴訟費用由被告負擔百分之六十，餘由原告負擔。
本判決第一項於原告以新臺幣貳拾萬元為被告供擔保後，得假執
行。
原告其餘假執行之聲請駁回。
　　事實及理由
壹、程序方面：
　　本件被告未於言詞辯論期日到場，核無民事訴訟法第386條
    各款所列情形，爰依原告之聲請，由其一造辯論而為判決。
貳、實體方面：
一、原告主張：
　　原告與訴外人田克蓮為夫妻關係，被告則與訴外人田克蓮於
    相同醫院內工作而認識。詎被告明知訴外人田克蓮為有配偶
    之人，仍於民國108年12月間某日，為一己私慾，趁其他人
    員業已下班之際，於尚在興建中之醫院地下室1樓，與訴外
    人田克蓮發生性行為。其後非但未就此罷手，反而食髓知味
    ，復再於109年至110年7月間，與訴外人田克蓮在被告位於
    新竹市興南街之公寓或其他處所，與訴外人田克蓮發生多次
    性行為，已嚴重破壞原告家庭生活之圓滿安全及幸福，不法
    侵害原告基於配偶關係之身分法益甚鉅，原告於婚姻關係中
    遭逢此事造成心理莫大之痛苦，依最高法院71年度台上字第
    19號判決意旨，顯已嚴重侵害原告配偶關係之身分法益甚明
    。衡諸被告所為對原告所造成之侵害情節，原告依民法第18
    4條第1項、第195條第3項準用第1項前段規定，請求被告賠
    償非財產上之損害，應屬有據。並聲明：㈠被告應給付原告
    新臺幣（下同）100萬元，及自起訴狀繕本送達之翌日起至
    清償日止，按年息百分之5計算之利息；㈡訴訟費用由被告負
    擔；㈢願供擔保，請准宣告假執行。
二、被告未於言詞辯論期日到場，亦未提出書狀作何聲明或陳述
    。
三、本院之判斷：
　㈠原告主張之前揭事實，業據其提出與所述相符之原告戶口名
    簿、被告與訴外人田克蓮間以通訊軟體WeChat對話紀錄截圖
    、訴外人田克蓮自白書等件為證（見本院卷第19至28頁），
    而被告經合法通知，未於言詞辯論期日到場，亦未提出書狀
    為任何聲明或陳述以供審酌，本院另參以被告在另案由被告
    配偶對被告及訴外人田克蓮提起之侵害配偶權損害賠償訴訟
    中，被告亦就其自108年間起至110年7、8、9月左右，在其
    位於新竹市興南街之公寓及訴外人田克蓮之車上，與訴外人
    田克蓮發生數次性行為一事坦承屬實，此經本院依職權調取
    本院110年度訴字第1005號民事事件（下逕稱另案）卷宗核
    閱無訛（見另案卷第152頁言詞辯論筆錄），是本院綜合上
    開證據調查結果，堪信原告之主張為真實。
　㈡按因故意或過失，不法侵害他人之權利者，負損害賠償責任
    。故意以背於善良風俗之方法，加損害於他人者亦同。民法
    第184條第1項定有明文。又不法侵害他人之身體、健康、名
    譽、自由、信用、隱私、貞操，或不法侵害其他人格法益而
    情節重大者，被害人雖非財產上之損害，亦得請求賠償相當
    之金額。前項規定於不法侵害他人基於父、母、子女或配偶
    關係之身分法益而情節重大者，準用之。民法第195條第1項
    前段、第3項亦分別定有明文。又按所謂配偶權，係指配偶
    間因婚姻而成立以互負誠實義務為內容之權利，如明知為他
    人配偶卻故與之交往，其互動方式依社會一般觀念，已足以
    動搖婚姻關係所著重應協力保持共同生活圓滿安全幸福之忠
    實目的時，不得謂非有以違背善良風俗之方法，加損害於他
    人之故意，茍配偶確因此受非財產上之損害即精神上痛苦，
    自亦得依法請求賠償。準此，侵害配偶權之行為，不以通姦
    、相姦行為為限，倘夫妻任一方與他人間存有背離一般社交
    行為之不正常往來，且逾越社會一般通念所能容忍之範圍，
    已達破壞婚姻共同生活之圓滿安全及幸福之程度者，即足當
    之。本件被告既明知訴外人田克蓮為有配偶之人，仍與訴外
    人田克蓮私下單獨外出，並於前揭原告主張之時間、地點，
    與訴外人田克蓮發生數次性行為，已如前述，依社會一般通
    念及觀感，被告與訴外人田克蓮間之互動顯已逾越一般男女
    正常社交之舉止分際，並達破壞原告婚姻生活圓滿安全及幸
    福之程度，堪認確有侵害原告因配偶關係所生之身分法益且
    情節重大，並造成原告受有精神上之痛苦，是原告依民法第
    184條第1項、第195條第3項、第1項前段規定，請求被告賠
    償其因配偶權遭侵害所受非財產上之損害，自屬有據。
　㈢次按不法侵害他人之人格權，被害人受有非財產上損害，請
    求加害人賠償相當金額之慰撫金時，法院對於慰撫金之量定
    ，應斟酌實際加害情形、所造成之影響、被害人所受精神上
    痛苦程度、雙方之身分、地位、經濟狀況及其他各種情形，
    以核定相當之數額（最高法院47年度台上字第1221號、51年
    度台上字第223號、76年度台上字第1908號判決要旨參照）
    。本院審酌本件被告與訴外人田克蓮間，發生前揭性行為等
    不正常往來行為之情形，已破壞原告婚姻關係共同生活美滿
    與幸福之程度，自堪認原告精神上因而受有相當程度之痛苦
    。另參以原告學歷為大專畢業，目前為公司一級主管，年收
    入約130萬元，此經原告自陳在卷（見本院卷第45頁）。佐
    以本院依職權調閱兩造稅務電子閘門財產調件明細表，原告
    除固定之薪資所得、執行業務獎金及股票分紅外，名下有不
    動產及股票等財產；被告則除有薪資及存款利息所得外，名
    下另有不動產及股票等財產（見外放之當事人資料卷宗，為
    維護兩造之隱私、個資，爰不就其詳予敘述）。是本院審酌
    兩造之學經歷、身分、地位、經濟能力、原告所受精神上痛
    苦之程度等一切情狀，認原告請求被告賠償精神慰撫金100
    萬元，尚屬過高，應予酌減為60萬元為適當，逾此部分之請
    求，即非有據，不應准許。
　㈣末按遲延之債務，以支付金錢為標的者，債權人得請求依法
    定利率計算之遲延利息；給付無確定期限者，債務人於債權
    人得請求給付時，經其催告而未為給付，自受催告時起，負
    遲延責任，其經債權人起訴而送達訴狀，或依督促程序送達
    支付命令，或為其他相類之行為者，與催告有同一之效力；
    應付利息之債務，其利率未經約定，亦無法律可據者，週年
    利率為百分之5，民法第233條第1項本文、第229條第2項、
    第203條分別定有明文。經查，原告依侵權行為法律關係請
    求被告負損害賠償責任，並未約定期限給付，復未經催告，
    而係經原告起訴而為訴訟程序，是原告請求自起訴狀繕本送
    達之翌日即111年6月16日（見本院卷第35頁）起至清償日止
    ，按年息百分之5計算之利息，為有理由，應予准許。
四、綜上所述，原告本於侵權行為之法律關係，訴請被告應給付
    原告60萬元，及自111年6月16日起至清償日止，按年息百分
    之5計算之利息，為有理由，應予准許；逾此範圍之請求，
    則屬無據，為無理由，應予駁回。
五、本件原告陳明願供擔保，聲請宣告假執行，就其勝訴部分，
    經核無不合，爰酌定相當擔保金額准許之。至原告敗訴部分
    ，其假執行之聲請，已失所附麗，應併予駁回。
六、據上論結，本件原告之訴為一部有理由，一部無理由，依民
    事訴訟法第385條第1項前段、第79條、第390條第2項，判決
    如主文。
中　　華　　民　　國　　111 　年　　7 　　月　　29　　日
                　民事第一庭　法　  官　
如對本判決上訴，須於判決送達後20日內向本院提出上訴狀。
如委任律師提起上訴者，應一併繳納上訴審裁判費。